【裁判字號】    95,台上,4460
【裁判日期】    950810
【裁判案由】    偽造有價證券
【裁判全文】
最高法院刑事判決            九十五年度台上字第四四六０號
    上  訴  人  甲○○
                        4樓
    選任辯護人  林春華律師
上列上訴人因偽造有價證券案件，不服台灣高等法院高雄分院中
華民國九十五年五月三十日第二審判決（九十四年度上訴字第一
七三八號，起訴案號：台灣高雄地方法院檢察署九十二年度偵緝
字第一０三七號、九十二年度偵字第一二四九二號），提起上訴
，本院判決如下：
    主  文
上訴駁回。
    理  由
按刑事訴訟法第三百七十七條規定，上訴於第三審法院，非以判
決違背法令為理由，不得為之。是提起第三審上訴，應以原判決
違背法令為理由，係屬法定要件。如果上訴理由狀並未依據卷內
訴訟資料，具體指摘原判決不適用何種法則或如何適用不當，或
所指摘原判決違法情事，顯與法律規定得為第三審上訴理由之違
法情形，不相適合時，均應認其上訴為違背法律上之程式，予以
駁回。本件原判決撤銷第一審不當之判決，改判依牽連犯關係從
一重論處上訴人甲○○意圖供行使之用，而偽造有價證券罪刑，
已詳敘所憑之證據及認定之理由，並對上訴人所辯各節，如何不
足採信，均已依據卷內資料，詳予指駁及說明，從形式上觀察，
並無任何違背法令之處。而刑法修正前連續犯之所謂出於概括犯
意，必須其多次犯罪行為自始均在一個預定犯罪計劃以內，出於
主觀上始終同一犯意之進行，若中途另有新犯意發生，縱所犯為
同一罪名，究非連續其初發的意思，即不能成立連續犯。查本案
與上訴人另案所犯（福建金門地方法院金城簡易庭九十一年度簡
字第六二號刑事簡易判決、台灣桃園地方法院九十三年度訴字第
六九三號刑事判決），其主觀犯意、客觀之犯罪手法及罪名均有
不同，並無裁判上一罪之關係，非前案確定判決效力所及，原判
決已於理由內予以說明，不能任意指為違法。又本件上訴人所犯
偽造有價證券罪，其法定最輕本刑為有期徒刑三年，依刑事訴訟
法第二百七十三條之一第一項之規定，不得適用簡式審判程序，
第一審依簡式審判程序審判，固屬違誤，但原審已將第一審之違
法判決撤銷改判，並於理由內加以論敘，經核於法並無不合。其
餘上訴意旨，對於原判決究竟如何違背法令，並未依據卷內資料
為具體之指摘，徒執陳詞，而為事實之爭辯，並對原審採證認事
之職權行使，任意指摘，自非適法之第三審上訴理由，其上訴違
背法律上之程式，應予駁回。
據上論結，應依刑事訴訟法第三百九十五條前段，判決如主文。
中    華    民    國  九十五  年    八    月    十    日
                      最高法院刑事第三庭
                          審判長法官  謝  家  鶴
                                法官  花  滿  堂
                                法官  陳  世  淙
                                法官  洪  佳  濱
                                法官  郭  毓  洲
      本件正本證明與原本無異
                                      書  記  官
中    華    民    國  九十五  年    八    月   十八   日
                                                      Ｊ


司法院資訊處製作；財團法人民間司法改革基金會備份。
